Minutes et répertoires du notaire Augustin RAMEAU, 5 février 1782 - 9 octobre 1805 (étude XX)
Archives nationales
- Répertoire(s) de Augustin RAMEAU, 5 février 1782 - 9 octobre 1805; MC/RE/XX/8 - MC/RE/XX/10
  - Répertoire. 1782, 5 février - 1791, 31 janvier, 5 février 1782 - 31 janvier 1791; MC/RE/XX/8
    - Contrat de mariage entre le sieur Maguelin et la dame Boisier, 8 août 1787
      contrat de mariage; Maguelin (sieur); Boisier (dame)
    - Contrat de mariage entre monsieur Reynders et la dame Dubouloz, 11 août 1787
      contrat de mariage; Reynders (monsieur); Dubouloz (dame)
    - Contrat de mariage entre le sieur Le Petit et la dame Coindet, 14 août 1787
      contrat de mariage; Le Petit (sieur); Coindet (dame)
    - Notoriété concernant la dame Tribaudeau, épouse du sieur Jacquet, 18 août 1787
      notoriété; Tribaudeau (sieur); Jacquet (dame)
    - Contrat de mariage entre le sieur Lombart et la dame Garçon, 23 août 1787
      contrat de mariage; Lombart (sieur); Garcon (dame)
    - Contrat de mariage entre le sieur Dupont et la dame Biros, 27 août 1787
      contrat de mariage; Dupont (sieur); Biros (dame)
    - Inventaire après décès de Doyen, 1er septembre 1787
      inventaire après décès; Doyen
    - Testament de madame Garanger, 11 septembre 1787
      testament; Garanger (madame)
    - Contrat de mariage entre le sieur Legent et la dame Henry, 14 septembre 1787
      contrat de mariage; Legent (sieur); Henry (dame)
    - Contrat de mariage entre le sieur Pihoeul et la dame Brunet, 16 septembre 1787
      contrat de mariage; Pihoeul (sieur); Brunet (dame)
    - Inventaire après décès de madame veuve Garanger, 18 septembre 1787
      inventaire après décès; Garanger (madame veuve)
    - Contrat de mariage entre le sieur Fauquet et la dame Rolland, 22 septembre 1787
      contrat de mariage; Fauquet (sieur); Rolland (dame)
    - Inventaire après décès du sieur Jacques Le Couvreur, 22 septembre 1787
      inventaire après décès; Le Couvreur, Jacques
    - Inventaire après décès de madame Feuillebière, 24 septembre 1787
      inventaire après décès; Feuillebiere (madame)
    - Notoriété concernant les héritiers de madame de Saint Paul, 26 septembre 1787
      notoriété; Saint Paul (madame)
    - Inventaire après décès de madame Cochois, 27 septembre 1787
      inventaire après décès; Cochois (madame)
    - Notoriété concernant la dame Revel des Chasnez, 4 octobre 1787
      notoriété; Revel Des Chasnez (dame)
    - Contrat de mariage entre le sieur Morin et la dame Nagel, 5 octobre 1787
      contrat de mariage; Morin (sieur); Nagel (dame)
    - Contrat de mariage entre le sieur Corléon et la demoiselle Dammerval, 6 octobre 1787
      contrat de mariage; Corleon (sieur); Dammerval (demoiselle)
    - Notoriété en rectification des noms du sieur Padelin, 11 octobre 1787
      notoriété; Padelin (sieur)
    - Dépôt du mortuaire de la veuve Jâvre, 25 octobre 1787
      acte d'état civil; dépôt de pièces; Javre (sieur)
    - Contrat de mariage entre le sieur Rhenou et la dame Delaby, 2 novembre 1787
      contrat de mariage; Rhenou (sieur); Delaby (dame)
    - Contrat de mariage entre le sieur Ballaurent et la dame Caussin, 6 novembre 1787
      contrat de mariage; Ballaurent (sieur); Caussin (dame)
    - Contrat de mariage entre le sieur Leroy et la dame Carlier, 8 novembre 1787
      contrat de mariage; Leroy (sieur); Carlier (dame)
    - Dépôt du baptistaire de monsieur l'abbé de Beaudu Aignon, 9 novembre 1787
      acte d'état civil; dépôt de pièces; Beaudu Aignon (monsieur l'abbé de); abbé
    - Inventaire après décès de la dame Manchin, 10 novembre 1787
      inventaire après décès; Manchin (dame)
    - Contrat de mariage entre le sieur Pernier et la dame Leclère, 10 novembre 1787
      contrat de mariage; Pernier (sieur); Leclere (dame)
    - Testament de la dame Pertuzot, 15 novembre 1787
      testament; Pertuzot (dame)
    - Contrat de mariage entre le sieur Ferrand et la dame Lambert, 19 novembre 1787
      contrat de mariage; Ferrand (sieur); Lambert (dame)
    - Contrat de mariage entre le sieur Gougé et la dame de Gombert, 21 novembre 1787
      contrat de mariage; Gouge (sieur); Gombert (dame de)
    - Inventaire après décès de monsieur le chevalier de Lion, 23 novembre 1787
      inventaire après décès; Lion (monsieur le chevalier de)
    - Contrat de mariage entre le sieur Dugast et la dame Courtois, 29 novembre 1787
      contrat de mariage; Dugast (sieur); Courtois (dame)
    - Inventaire après décès de Tachy, 10 décembre 1787
      inventaire après décès; Tachy
    - Inventaire après décès de madame Maignan de Champromain, 21 décembre 1787
      inventaire après décès; Maignan de Champromain (madame)
    - Inventaire après décès du sieur Nicolas Arnaud, 4 janvier 1788
      inventaire après décès; Arnaud, Nicolas
    - Contrat de mariage entre le sieur Perrigot et la dame Harfort, 6 janvier 1788
      contrat de mariage; Perrigot (sieur); Harfort (dame)
    - Contrat de mariage entre le sieur Révillon et la dame Guidonet, 6 janvier 1788
      contrat de mariage; Revillon (sieur); Guidonet (dame)
    - Dépôt de certificat de vie de madame de Roussière, 7 janvier 1788
      notoriété; dépôt de pièces; Roussiere (madame de)
    - Inventaire après décès de la femme Le Jamtet, 8 janvier 1788
      inventaire après décès; Le Jamtet (femme)
    - Testament déposé de monsieur Bellecouche, 9 janvier 1788
      testament; dépôt de pièces; Bellecouche (monsieur)
    - Contrat de mariage entre le sieur Le Jamtet et la dame Toufaire, 10 janvier 1788
      contrat de mariage; Le Jamtet (sieur); Toufaire (dame)
    - Contrat de mariage entre le sieur Thominz et la dame Mignot, 12 janvier 1788
      contrat de mariage; Thominz (sieur); Mignot (dame)
    - Testament de Etienne Augé, 17 janvier 1788
      testament; Auge, Etienne
    - Inventaire après décès du sieur Billiardon, 25 janvier 1788
      inventaire après décès; Billiardon (sieur)
    - Contrat de mariage entre le sieur Barbier et la dame veuve Catelain, 28 janvier 1788
      contrat de mariage; Barbier (sieur); Catelain (dame)
    - Contrat de mariage entre le sieur Massot et la dame Houblain, 28 janvier 1788
      contrat de mariage; Massot (sieur); Houblain (dame)
    - Dépôt du mortuaire du sieur Maingard, 31 janvier 1788
      acte d'état civil; dépôt de pièces; Maingard (sieur)
    - Inventaire après décès du sieur Augé, 31 janvier 1788
      inventaire après décès; Auge (sieur)
    - Notoriété concernant le sieur Maingot, l'un des héritiers d'André Poupart, 4 février 1788
      notoriété; Poupart, André; Maingot (sieur)
    - Dépôt du mortuaire de Charles Bouleverd, 9 février 1788
      acte d'état civil; dépôt de pièces; Bouleverd, Charles
    - Inventaire après décès du sieur Lanson, 14 février 1788
      inventaire après décès; Lanson (sieur)
    - Notoriété concernant la dame Hanin dit Chatillon, 19 février 1788
      notoriété; Hanin dit Chatillon (dame)
    - Notoriété concernant la dame Gabriel Varoqueaux, 19 février 1788
      notoriété; Varoqueaux, Gabriel
    - Notoriété concernant les héritiers de Nicolas Renault, 25 février 1788
      notoriété; Renault, Nicolas
    - Dépôt du baptistaire de la dame Sorbier de Jaure, 1er mars 1788
      acte d'état civil; dépôt de pièces; Sorbier de Jaure (dame)
    - Compte d'exécution testamentaire de la succession de monsieur le chevalier de La Borde, 3 mars 1788
      compte d'exécution testamentaire; La Borde (monsieur le chevalier de)
    - Inventaire après décès de monsieur Courtois d'Averty, 5 mars 1788
      inventaire après décès; Courtois d' Averty (monsieur)
    - Compte d'exécution testamentaire de la succession de la dame veuve Garita, 8 mars 1788
      compte d'exécution testamentaire; Garita (sieur)
    - Contrat de mariage entre le sieur Catherinat et la demoiselle Dubert, 26 mars 1788
      contrat de mariage; Catherinat (sieur); Dubert (demoiselle)
    - Contrat de mariage entre le sieur Froyer et la demoiselle Decouchy, 26 mars 1788
      contrat de mariage; Froyer (sieur); Decouchy (demoiselle)
    - Contrat de mariage entre le sieur Bridier et la dame Meuriot, 27 mars 1788
      contrat de mariage; Bridier (sieur); Meuriot (dame)
    - Contrat de mariage entre le sieur Chanoine et la demoiselle Plerrot, 28 mars 1788
      contrat de mariage; Chanoine (sieur); Plerrot (demoiselle)
    - Inventaire après décès de monsieur Bellecouche, 1er avril 1788
      inventaire après décès; Bellecouche (monsieur)
    - Inventaire après décès de monsieur Froment, seigneur de Sussy, 3 avril 1788
      inventaire après décès; Froment (seigneur de Sussy)
    - Contrat de mariage entre le sieur Decaux et la dame Bourguet, 4 avril 1788
      contrat de mariage; Decaux (sieur); Bourguet (dame)
    - Contrat de mariage entre le sieur Leonnes et la dame Ternisien, 19 avril 1788
      contrat de mariage; Leonnes (sieur); Ternisien (dame)
    - Dépôt du mortuaire de madame Alizon, 26 avril 1788
      acte d'état civil; dépôt de pièces; Alizon (madame)
    - Notoriété concernant les héritiers de monsieur Silvestre, 26 avril 1788
      notoriété; Silvestre (monsieur)
    - Contrat de mariage entre le sieur Baudrir et la demoiselle Neveu, 17 mai 1788
      contrat de mariage; Baudrir (sieur); Neveu (demoiselle)
    - Inventaire après décès de madame Coustou, 19 mai 1788
      inventaire après décès; Coustou (madame)
    - Contrat de mariage entre le sieur Deshaye et la demoiselle Costet, 21 mai 1788
      contrat de mariage; Deshaye (sieur); Costet (demoiselle)
    - Contrat de mariage entre le sieur Lorrin et la demoiselle Sauniers, 21 mai 1788
      contrat de mariage; Lorrin (sieur); Sauniers (demoiselle)
    - Notoriété concernant les héritiers de monsieur Lambert, 7 juin 1788
      notoriété; Lambert (monsieur)
    - Testament du sieur Ruffier, 9 juin 1788
      testament; Ruffier (sieur)
    - Notoriété concernant les héritiers de madame Gérard, 12 juin 1788
      notoriété; Gerard (madame)
    - Notoriété en rectification des noms de monsieur Le Royer, 14 juin 1788
      notoriété; Le Royer (monsieur)
    - Inventaire après décès du sieur Lepreux, 21 juin 1788
      inventaire après décès; Lepreux (sieur)
    - Notoriété concernant les héritiers du sieur Maclot, 3 juillet 1788
      notoriété; Maclot (sieur)
    - Contrat de mariage entre le sieur Vautrin et la dame Vel, 9 juillet 1788
      contrat de mariage; Vautrin (sieur); Vel (dame)
    - Notoriété concernant la veuve Henry, 11 juillet 1788
      notoriété; Henry (veuve)
    - Notoriété concernant les héritiers du sieur Reville, 21 juillet 1788
      notoriété; Reville (sieur)
    - Inventaire après décès de monsieur le comte de Bragelongne, 4 août 1788
      inventaire après décès; Bragelongne (monsieur le comte de)
    - Contrat de mariage entre le sieur Guyot et la dame Le Campion, 5 août 1788
      contrat de mariage; Guyot (sieur); Le Campion (dame)
    - Contrat de mariage entre le sieur Hodille et la dame Luce, 7 août 1788
      contrat de mariage; Hodille (sieur); Luce (dame)
    - Inventaire après décès de monsieur Loignon, 7 août 1788
      inventaire après décès; Loignon (monsieur)
    - Contrat de mariage entre le sieur Lanson et la dame Farost, 16 août 1788
      contrat de mariage; Lanson (sieur); Farost (dame)
    - Inventaire après décès de monsieur le chevalier de Gousse, 4 septembre 1788
      inventaire après décès; Gousse (monsieur le chevalier de)
    - Inventaire après décès du sieur Donzet Gonnet, 6 septembre 1788
      inventaire après décès; Donzet Gonnet (sieur)
    - Notoriété en rectification des noms du sieur Bignon, 10 septembre 1788
      notoriété; Bignon (sieur)
    - Contrat de mariage entre le sieur Dubois et la demoiselle Bribion, 15 septembre 1788
      contrat de mariage; Dubois (sieur); Bribion (demoiselle)
    - Notoriété concernant le sieur Devillers, 19 septembre 1788
      notoriété; Devillers (sieur)
    - Notoriété concernant les héritiers du sieur Larabit, 19 septembre 1788
      notoriété; Larabit (sieur)
    - Notoriété concernant monsieur de Vaudricout, 30 septembre 1788
      notoriété; Vaudricout (monsieur de)
    - Inventaire après décès du sieur Mesureur, 30 septembre 1788
      inventaire après décès; Mesureur (sieur)
    - Contrat de mariage entre monsieur Buis et mademoiselle Mertens, 4 octobre 1788
      contrat de mariage; Buis (monsieur); Mertens (mademoiselle)
    - Contrat de mariage entre le sieur Masset et la veuve Tridant, 5 octobre 1788
      contrat de mariage; Masset (sieur); Tridant (dame)
    - Contrat de mariage entre le sieur Warmé et la dame Durant, 6 octobre 1788
      contrat de mariage; Warme (sieur); Durant (dame)
    - Notoriété concernant Jean et Antoine Joseph Gérard, 6 octobre 1788
      notoriété; Gerard, Jean; Gerard, Antoine-Joseph
    - Inventaire après décès de la dame Ducastamy, 15 octobre 1788
      inventaire après décès; Ducastamy (dame)
    - Inventaire après décès de la femme Touvé Coudau dit Le Comte, 16 octobre 1788
      inventaire après décès; Touve Coudau dit Le Comte (dame)
    - Notoriété constatant que madame Pochet est seule héritière de madame Chauvin, 17 octobre 1788
      notoriété; Chauvin (madame); Pochet (madame)
    - Inventaire après décès du sieur Jonchon, 17 octobre 1788
      inventaire après décès; Jonchon (sieur)
    - Notoriété concernant le sieur Joseph François Renault, 20 octobre 1788
      notoriété; Renault, Joseph-François
    - Testament de la demoiselle Barbatte, 22 octobre 1788
      testament; Barbatte (demoiselle)
    - Contrat de mariage entre le sieur Dajet et la demoiselle Tisserand, 28 octobre 1788
      contrat de mariage; Dajet (sieur); Tisserand (demoiselle)
    - Dépôt du mortuaire du nommé Plaisir, nègre de monsieur de La Boissière, 30 octobre 1788
      acte d'état civil; dépôt de pièces; Plaisir (sieur); La Boissiere (monsieur de)
    - Inventaire après décès du sieur Daube, 30 octobre 1788
      inventaire après décès; Daube (sieur)
    - Testament de monsieur Paysant dit Mousseron, 7 novembre 1788
      testament; Paysant dit Mousseron (monsieur)
    - Inventaire après décès de madame de Caux, 8 novembre 1788
      inventaire après décès; Caux (madame de)
    - Contrat de mariage entre le sieur Godmet et la dame Fontaine, 10 novembre 1788
      contrat de mariage; Godmet (sieur); Fontaine (dame)
    - Notoriété en rectification des noms des sieur et dame François, 25 novembre 1788
      notoriété; Francois (sieur); Francois (dame)
    - Dépôt du mortuaire de monsieur le comte de Bragelongne, 25 novembre 1788
      acte d'état civil; dépôt de pièces; Bragelongne (monsieur le comte de)
    - Inventaire après décès de Charles Joseph Peltier, 19 décembre 1788
      inventaire après décès; Peltier, Charles-Joseph
    - Testament de madame Dumas, 28 décembre 1788
      testament; Dumas (madame)
    - Dépôt du baptistaire de monsieur Rolland, 31 décembre 1788 - 1788
      acte d'état civil; dépôt de pièces; Rolland (monsieur)
    - Contrat de mariage entre le sieur Labart et la dame Bazin, 19 janvier 1789
      contrat de mariage; Labart (sieur); Bazin (dame)
    - Contrat de mariage entre le sieur Meunier et la dame Asselineau, 21 janvier 1789
      contrat de mariage; Meunier (sieur); Asselineau (dame)
    - Inventaire après décès de la dame Albassier, 21 janvier 1789
      inventaire après décès; Albassier (dame)
    - Inventaire après décès de monsieur Drugeon, 21 janvier 1789
      inventaire après décès; Drugeon (monsieur)
    - Testament du sieur Rousselin, 22 janvier 1789
      testament; Rousselin (sieur)
    - Contrat de mariage entre le sieur Bomer et la dame Guiot, 26 janvier 1789
      contrat de mariage; Bomer (sieur); Guiot (dame)
    - Contrat de mariage entre le sieur Vasnier et la dame Denoux, 29 janvier 1789
      contrat de mariage; Vasnier (sieur); Denoux (dame)
    - Notoriété concernant la veuve Mulpa, 6 février 1789
      notoriété; Mulpa (veuve)
    - Inventaire après décès de madame Dumas, 13 février 1789
      inventaire après décès; Dumas (madame)
    - Notoriété concernant le sieur Garnier, 16 février 1789
    - Contrat de mariage entre le sieur Muffat Gendet et la demoiselle Clarisse, 18 février 1789
      contrat de mariage; Muffat Gendet (sieur); Clarisse (demoiselle)
    - Contrat de mariage entre le sieur Fivel et la dame Clercy, 21 février 1789
      contrat de mariage; Fivel (sieur); Clercy (dame)
    - Inventaire après décès du sieur Cliné, 3 mars 1789
      inventaire après décès; Cline (sieur)
    - Notoriété concernant la succession de la veuve L'Homme, 17 mars 1789
      notoriété; L'Homme (veuve)
    - Contrat de mariage entre monsieur Costur et madame Chevreau, 18 mars 1789
      contrat de mariage; Costur (monsieur); Chevreau (madame)
    - Notoriété concernant les héritiers Beysselance, 19 mars 1789
      notoriété; Beysselance (héritiers)
    - Compte d'exécution testamentaire de monsieur Augé, 20 mars 1789
      compte d'exécution testamentaire; Auge (monsieur)
    - Testament de monsieur Dumont, 29 mars 1789
      testament; Dumont (monsieur)
    - Inventaire après décès de monsieur Mousseron, 8 avril 1789
      inventaire après décès; Mousseron (monsieur)
    - Notoriété concernant les héritiers Lynch, 10 avril 1789
      notoriété; Lynch (héritiers)
    - Contrat de mariage entre le sieur Heude et la demoiselle Goutou, 16 avril 1789
      contrat de mariage; Heude (sieur); Goutou (demoiselle)
    - Contrat de mariage entre le sieur Raulin et la dame Boucher, 16 avril 1789
      contrat de mariage; Raulin (sieur); Boucher (dame)
    - Notoriété concenant la succession de madame Sens, 19 avril 1789
      notoriété; Sens (madame)
    - Notoriété concernant les héritiers de la dame Pertuisot, 20 avril 1789
      notoriété; Pertuisot (dame)
    - Testament déposé de la dame Saulnier, 23 avril 1789
      testament; dépôt de pièces; Saulnier (dame)
    - Inventaire après décès du sieur Raux, 30 avril 1789
      inventaire après décès; Raux (sieur)
    - Notoriété constatant les héritiers de la dame Riche, 8 mai 1789
      notoriété; Riche (dame)
    - Notoriété constatant les héritiers de la veuve Dubois, 8 mai 1789
      notoriété; Dubois (veuve)
    - Inventaire après décès de la dame Pothier, 9 mai 1789
      inventaire après décès; Pothier (dame)
    - Contrat de mariage entre le sieur Dubray et la demoiselle Gouget, 11 mai 1789
      contrat de mariage; Dubray (sieur); Gouget (demoiselle)
    - Inventaire après décès du sieur G. Pernet, 16 mai 1789
      inventaire après décès; Pernet (sieur G.)
    - Contrat de mariage entre le sieur Mailin et la dame Langlois, 16 mai 1789
      contrat de mariage; Mailin (sieur); Langlois (dame)
    - Contrat de mariage entre le sieur Masson et la demoiselle L' Hopitot, 18 mai 1789
      contrat de mariage; Masson (sieur); L' Hopitot (demoiselle)
    - Contrat de mariage entre le sieur Pernet et la demoiselle Martin, 19 mai 1789
      contrat de mariage; Pernet (sieur); Martin (demoiselle)
    - Testament de madame Viard, 25 mai 1789
      testament; Viard (madame)
    - Contrat de mariage entre le sieur Yorhaye et la dame Leroy, 26 mai 1789
      contrat de mariage; Yorhaye (sieur); Leroy (dame)
    - Inventaire après décès du sieur Dumont, 26 mai 1789
      inventaire après décès; Dumont (sieur)
    - Inventaire après décès de la dame Saulnier, 4 juin 1789
      inventaire après décès; Saulnier (dame)
    - Contrat de mariage entre le sieur Nopener et la demoiselle Lamiral, 8 juin 1789
      contrat de mariage; Nopener (sieur); Lamiral (demoiselle)
    - Notoriété constatant que Ambroise et Nicolas Gilles Drain n'ont pas eu d'enfant de leurs premiers mariages, 11 juin 1789
      notoriété; Drain, Ambroise; Drain, Nicolas-Gilles
    - Contrat de mariage entre monsieur de La Noë et la demoiselle Pigeon, 16 juin 1789
      contrat de mariage; La Noe (monsieur de); Pigeon (demoiselle)
    - Inventaire après décès du sieur Rousselin, 19 juin 1789
      inventaire après décès; Rousselin (sieur)
    - Notoriété constatant que madame la comtesse de Bragelongue n'a eu que deux enfants de son mariage, 23 juin 1789
      notoriété; Bragelongue (madame la comtesse de)
    - Dépôt du mortuaire du sieur Marlot, 25 juin 1789
      acte d'état civil; dépôt de pièces; Marlot (sieur)
    - Testament du sieur Jolidon, 27 juin 1789
      testament; Jolidon (sieur)
    - Contrat de mariage entre monsieur le marquis de Bouclans et madame de Chabot, 28 juin 1789
      contrat de mariage; Bouclans (monsieur le marquis de); Chabot (madame de)
    - Notoriété constatant les héritiers du sieur Edmond Legougeux, 1er juillet 1789
      notoriété; Legougeux, Edmond
    - Dépôt du mortuaire du sieur Tiquet, 8 juillet 1789
      acte d'état civil; dépôt de pièces; Tiquet (sieur)
    - Notoriété constatant que madame de Poupart a laissé mademoiselle de Poupart, sa fille comme seule héritière, 23 juillet 1789
      notoriété; Poupart (madame de); Poupart (mademoiselle de)
    - Contrat de mariage entre le sieur Menestrier et la demoiselle Carré, 28 juillet 1789
      contrat de mariage; Menestrier (sieur); Carre (demoiselle)
    - Contrat de mariage entre le sieur Courselle et la demoiselle Huré, 29 juillet 1789
      contrat de mariage; Courselle (sieur); Hure (demoiselle)
    - Notoriété après le décès du sieur Larabit, 30 juillet 1789
    - Notoriété après le décès du sieur Marlot, 3 août 1789
      notoriété; Marlot (sieur)
    - Notoriété constatant les héritiers des dames Deneux, 6 août 1789
      notoriété; Deneux (dames)
    - Délivrance de leg du sieur Dumont pour les héritiers de M. Besnault, 6 août 1789
      délivrance de legs; Dumont (sieur); Besnault (monsieur)
    - Testament du sieur Lescouriou, 7 août 1789
      testament; Lescouriou (sieur)
    - Contrat de mariage entre le sieur Sante et la dame Boururet, 7 août 1789
      contrat de mariage; Sante (sieur); Boururet (dame)
    - Contrat de mariage entre le sieur Tourlan et la dame Milet, 12 août 1789
      contrat de mariage; Tourlan (sieur); Milet (dame)
    - Inventaire après décès du sieur Fontaine, 12 août 1789
      inventaire après décès; Fontaine (sieur)
    - Inventaire après décès du sieur Jolidon, 26 août 1789
      inventaire après décès; Jolidon (sieur)
    - Notoriété concernant monsieur de Montigny, 1er septembre 1789
      notoriété; Montigny (monsieur de)
    - Notoriété concernant les héritiers de la demoiselle Chavet, 2 septembre 1789
      notoriété; Chavet (demoiselle)
    - Inventaire après décès de la dame Barthélémy, 3 septembre 1789
      inventaire après décès; Barthelemy (dame)
    - Contrat de mariage entre le sieur Noël et la demoiselle Farnon, 5 septembre 1789
      contrat de mariage; Noel (sieur); Farnon (demoiselle)
    - Contrat de mariage entre le sieur Gaussier et la demoiselle Régnier, 7 septembre 1789
      contrat de mariage; Gaussier (sieur); Regnier (demoiselle)
    - Inventaire après décès du sieur Granger, 9 septembre 1789
      inventaire après décès; Granger (sieur)
    - Contrat de mariage entre le sieur Maufray et la demoiselle Gressart, 18 septembre 1789
      contrat de mariage; Maufray (sieur); Gressart (demoiselle)
    - Contrat de mariage entre le sieur Barthélémy et la demoiselle Bigot, 19 septembre 1789
      contrat de mariage; Barthelemy (sieur); Bigot (demoiselle)
    - Contrat de mariage entre le sieur Aufrère et la demoiselle Didier, 20 septembre 1789
      contrat de mariage; Aufrere (sieur); Didier (demoiselle)
    - Contrat de mariage entre le sieur Guillaume et la demoiselle Charton, 20 octobre 1789
      contrat de mariage; Guillaume (sieur); Charton (demoiselle)
    - Contrat de mariage entre le sieur Godeaux et la demoiselle Bardet, 23 octobre 1789
      contrat de mariage; Godeaux (sieur); Bardet (demoiselle)
    - Testament déposé de la veuve Jacquelin, 27 octobre 1789
      testament; dépôt de pièces; Jacquelin (veuve)